臺灣臺中地方法院民事判決
                                   110年度中小字第1468號
原      告  吳怡弘  
被      告  蔡安婷  

訴訟代理人  曾奕凱  
上列當事人間損害賠償事件，本院於民國110年8月9日言詞辯論
終結，判決如下：
    主      文
被告應給付原告新臺幣21,000元。
訴訟費用新臺幣1,000元由被告負擔。
本判決得假執行。
    事實及理由
一、原告主張：被告於民國109 年9 月29日下午3 時54分許，駕
    駛車牌號碼000-0000號自小客車，行經臺中市○區○○路00○0 
    號前，因未注意車前狀態之疏失，不慎碰撞訴外人王俐婷所
    有，由原告駕駛之車號000-0000號自用小客車（下稱系爭自
    小客車），致系爭自小客車受有損害，業已支出修車費用共
    計新臺幣（下同）21,000元( 含貼膜6,300 元、工資費用14
    ,700元) 。另系爭自小客車所有權人即訴外人王俐婷已將債
    權讓與予原告。為此，爰依侵權行為及債權讓與之法律關係
    提起本件訴訟，並聲明：被告應給付原告21,000元。
二、被告未於最後一次言詞辯論期日到庭，惟前曾到庭陳稱：沒
    有意見等語。
三、本院之判斷
(一)原告主張被告於109年9月29日下午3時54 分許，駕駛車牌號
    碼000-0000號自小客車，在臺中市○區○○路00○0 號前，疏未
    與前車保持可煞停之距離，因而撞及原告所有之系爭自小客
    車，致系爭自小客車受損之事實，為被告所不爭執，堪信原
    告所陳上情為真正，本院即採為判決之基礎。
(二)按汽車、機車或其他非依軌道行駛之動力車輛，在使用中加
    損害於他人者，駕駛人應賠償因此所生之損害。但於防止損
    害之發生，已盡相當之注意者，不在此限，民法第191 條之
    2 定有明文。查本件被告駕駛車牌號碼000-0000號自用小客
    車，在臺中市○區○○路00○0 號前，不慎撞及原告所有之系爭
    自小客車，被告於其行駛車輛於該處時，對於防止兩車之碰
    撞，如何已盡相當之注意義務乙節，並未舉證以實其說，依
    上開說明，其自應負賠償責任。
(三)次按因故意或過失，不法侵害他人之權利者，負損害賠償責
    任；損害賠償除法律另有規定或契約另有訂定外，應以填補
    債權人所受損害及所失之利益，民法第184條第1項前段、第
    216 條第1 項分別定有明文。又本件原告主張系爭自小客車
    因本件車禍毀損而支出修車費用21,000元（含貼膜6,300 元
    、工資費用14,700元），有估價單為證，堪認為真正，則原
    告請求被告賠償必要之修車費用在21,000元範圍內，洵屬有
    據。
四、綜上所述，原告依侵權行為及債權讓與之法律關係，請求被
    告給付21,000元，為有理由，應予准許。
五、本件事證已臻明確，兩造其餘攻擊防禦方法，核與判決結果
    不生影響，爰不逐一論述。
六、本件原告勝訴部分係就民事訴訟法第436 條之8 訴訟適用小
    額程序所為被告敗訴之判決，依同法第436 條之20之規定，
    依職權宣告假執行。另依民事訴訟法第436 條之19第1 項之
    規定，本件訴訟費用額確定為1,000 元，由被告負擔。
七、訴訟費用負擔之依據，民事訴訟法第78條。
中　　華　　民　　國　 110　　年　　8 　　月　　30　　日
                  臺灣臺中地方法院臺中簡易庭
                                  法　官  陳航代
以上為正本，係照原本作成。
如不服本判決，應於送達後20日內，以判決違背法令為理由，向
本院提出上訴狀並表明上訴理由（上訴理由應表明一、原判決所
違背之法令及其具體內容；二、依訴訟資料可認為原判決有違背
法令之具體事實），如於本判決宣示後送達前提起上訴者，應於
判決送達後20日內補提上訴理由書（須附繕本）。 
中　　華　　民　　國　　110 　年　　9 　　月　　6 　　日
                                  書記官  廖鳳美